臺灣臺南地方法院刑事判決　　　　　　　94年度訴字第1138號
　　公　訴　人　臺灣臺南地方法院檢察署檢察官
　　被　　　告　丙○○
上列被告因偽造文書等案件，經檢察官提起公訴（九十四年度偵
字第二八○九號），本院判決如下：
    主  　文
丙○○連續行使偽造私文書，足以生損害於他人，累犯，處有期
徒刑陸月，如易科罰金，以佰元折算壹日。如附表編號一至三
所示簽帳單商店存根聯上偽造之「乙○○」署押共計枚，扣案
之牛仔褲條、牛仔外套壹件、牛仔裙壹件、上衣貳件及運動鞋
壹雙，均沒收。
　　犯罪事實
一、丙○○本擬洗髮消費，而於民國九十四年二月十五日下午二
    時許，進入臺南市○區○○路七八三號「風情萬種美髮院」
    內等候時，因見店內美髮人員乙○○所有之皮夾一只置於旁
    邊座椅上而近在咫呎，遂萌生意圖為自己不法所有之犯意，
    趁無人注意之際，徒手將之藏放於所攜帶之皮包內以隱蔽而
    竊取得手（內有乙○○之國民身分證、美髮技術證、花旗銀
    行信用卡、玉山銀行信用卡各一張，郵局提款卡二張、乙○
    ○與蔡宏澤之健保卡各一張，及現金新臺幣〈下同〉四千五
    百元）後，隨即藉故離去。嗣丙○○除將皮包內現金花用殆
    盡外，尚基於偽造私文書並持之以行使及意圖為自己不法所
    有之概括犯意，先後在附表編號一至三所示之時間、商店選
    定衣服、鞋子等商品後，即持上開竊得之玉山銀行信用卡予
    各特約商店不詳接待人員，致不知情之各該商店人員均誤認
    係乙○○本人持卡消費，而同意其以該信用卡刷卡之方式給
    付如附表編號一至三所示之商品價款，丙○○則於各該交易
    刷卡成功後之簽帳單商店存根聯上持卡人簽名欄內偽簽「乙
    ○○」之署名一枚（均係二聯式電子簽帳單，僅於商店存根
    聯上持卡人簽名欄內簽名，無庸於「持卡人（顧客）存根聯
    」上另為簽名），共計三枚，以示「乙○○」確認各該筆交
    易係其本人所為之意，並供各該商店持向玉山銀行請款之用
    ，而連續偽造簽帳單商店存根聯三次共計三張後，再將之返
    還予上開商店人員，而連續行使主張該等偽造之私文書，並
    以此方式連續詐騙各該商店人員交付予其所購買之商品，刷
    卡金額合計為一萬五千四百三十五元，分別足以生損害於乙
    ○○、各該商店與發卡之玉山銀行利益，及發卡銀行對信用
    卡交易控管、依約與持卡人交易之各該特約商店確認持卡人
    身分之正確性。至附表編號四之交易，丙○○雖亦持上開玉
    山銀行信用卡予該特約商店人員，而偽以其係乙○○本人前
    往消費，惟因乙○○於當日四時許即發現皮包失竊，隨即電
    洽玉山銀行聲明停止上開信用卡之使用，致丙○○該次刷卡
    未能成功，而未詐得所欲購買之商品。嗣經乙○○於同年、
    月十八日報警處理，為警於同日經丙○○之同意而搜索其臺
    南市○區○○街八四巷一○七號三樓住處，因而扣得如附表
    編號一至三所示簽帳單持卡人存根聯原本三張、丙○○上開
    詐購所得之商品牛仔褲三條、牛仔外套一件、牛仔裙一件、
    上衣二件及運動鞋一雙，及乙○○所有皮包一只（乙○○所
    有皮包及其中物品，除現金四千五百元外，均已交由乙○○
    領回），始悉上情。
二、案經被害人乙○○訴由臺南市警察局第一分局報請臺灣臺南
    地方法院檢察署檢察官偵查起訴。
　　理　　由
一、上開犯罪事實，業據被告丙○○迭於警偵及本院審理時坦承
    不諱，核與證人即告訴人乙○○警詢時之指訴相符，並有乙
    ○○之玉山銀行信用卡於九十四年二月十五日刷卡消費明細
    表一份、簽帳單商店存根聯影本及持卡人存根聯原本各三張
    、監視錄影畫面翻拍照片二張附卷可稽，且有被告簽帳詐購
    之商品牛仔褲三條、牛仔外套一件、牛仔裙一件、上衣二件
    及運動鞋一雙扣案可資佐證，足認被告之自白與事實相符，
    堪採為證據。又被告將其所竊取證人乙○○之玉山銀行信用
    卡，連續持往如附表編號一至四所示之特約商店，而偽冒乙
    ○○之名義刷卡消費共計三筆（附表編號四之交易刷卡未成
    功），被告有為自己不法所有之意圖甚明。至被告先後在如
    附表編號一至三之特約商店簽帳單商店存根聯上偽造「乙○
    ○」之簽名，表示確認交易帳款之意，並交付予各該商店以
    行使，自足以生損害於乙○○、各該商店與發卡之玉山銀行
    利益，及發卡銀行對信用卡交易控管、依約與持卡人交易之
    商店確認持卡人身分之正確性。本件事證明確，被告犯行洵
    堪認定。
二、論罪科刑：
　(一)核被告所為，係犯刑法第三百二十條第一項之竊盜罪、第二
    百十六條、第二百十條之行使偽造私文書罪、第三百三十九
    條第一項之詐欺取財罪。至被告持上開玉山銀行信用卡前往
    如附表編號四所示地點，冒用乙○○名義施之詐術，欲購買
    如附表編號四所示之物，因刷卡失敗而未詐購得手，此部分
    則係犯同法第三百三十九條第二項、第一項之詐欺取財未遂
    罪。被告為偽造私文書而偽造署押，偽造私文書後復持以行
    使，偽造署押之行為為偽造私文書之部分行為，偽造私文書
    之低度行為為其後行使之高度行為所吸收，均不另論罪。被
 　 告三次行使偽造私文書及四次詐欺取財犯行，分別係時間緊
    接，方法相同，各觸犯構成要件相同之罪名，顯係基於概括
    犯意反覆為之，均為連續犯，應依刑法第五十六條之規定，
　　分別論以行使偽造私文書一罪及詐欺取財一罪，並加重其刑
  　。被告所犯竊盜、連續行使偽造私文書罪之目的在於連續詐
    欺取財，依刑法第五十五條牽連犯之規定，應從較重之連續
    行使偽造私文書罪處斷。起訴意旨雖未敘及被告有持前開信
  　用卡在如附表編號四所示之時間、商店刷卡消費而未遂之事
    實，然此部分犯行，與檢察官起訴之詐欺取財罪部分，有連
    續犯之裁判上一罪之關係，已如前述，為起訴效力所及，本
    院自應併予審判。又被告曾因詐欺案件，經本院以八十六年
    度易字第一一八六號判處有期徒刑十月，緩刑四年確定後，
  　詎其於八十七年間復因偽造文書案件經臺灣高等法院花蓮分
    院以八十七年度上訴字第一二三號判處有期徒刑六月確定，
    其上開詐欺案件所宣告之緩刑因而經本院以八十七年度撤緩
    字第七十二號裁定撤銷，偽造文書罪之刑於九十二年四月十
    四日易科罰金執行完畢，至上開詐欺罪之刑，亦於九十二年
    一月二十二日入監服刑，九十二年十一月六日因縮短刑期執
    行完畢出監等情，有臺灣高等法院被告前案紀錄表及臺灣臺
    南地方法院檢察署刑案資料查註紀錄表各一份可參，其於上
    開有期徒刑執行完畢後，五年內再犯本件有期徒刑以上之罪
    ，為累犯，應依刑法第四十七條之規定，遞加重其刑。爰審
  　酌被告正值青壯而有工作能力，竟不思以自己勞力換取所得
    ，藉竊取他人信用卡而盜刷消費，以滿足物慾，嚴重影響交
    易秩序，使被冒名人陷於財產上權利義務嚴重不安狀態，且
    迄仍未與被害人達成和解，惟其盜刷金額非鉅，犯後坦認犯
    行，已知悔悟，其態度尚稱良好等一切情狀，量處如主文所
　　示之刑。
　(二)按被告用以詐欺取財之偽造、變造等書類，既已交付於被害
  　人收受，則該物非屬被告所有，除偽造書類上偽造之印文、
    署押，應依刑法第二百十九條予以沒收外，依同法第三十八
    條第三項之規定，即不得再對各該書類諭知沒收，此有最高
    法院四十三年臺上字第七四七號判例意旨可資參照。查：
  １本件被告先後在附表編號一至三所示商店之簽帳單商店存根
    聯原本持卡人簽名欄上偽造「乙○○」之署名各一枚後，交
    還予各該商店持有，再經向玉山銀行請款而由玉山銀行收執
    ，已非被告所有，自無沒收之所據，惟上開偽造之「乙○○
    」署名共計三枚，雖未據扣案，然並無證據證明已經滅失，
    均應依刑法第二百十九條之規定，不問屬於犯人與否，宣告
    沒收。
  ２扣案之牛仔褲三條、牛仔外套一件、牛仔裙一件、上衣二件
  　及運動鞋一雙，均係被告因上開連續詐欺取財及連續行使偽
    造私文書犯罪所得之物，業據被告供明在卷，爰依刑法第三
    十八條第一項第三款宣告沒收。
三、據上論斷，應依刑事訴訟法第二百九十九條第一項前段，刑
　　法第五十六條、第二百十六條、第二百十條、第三百二十條
  　第一項、第三百三十九條第一項、第五十五條、第四十七條
    、第四十一條第一項前段、第二百十九條、第三十八條第一
    項第三款，罰金罰鍰提高標準條例第一條前段、第二條，判
    決如主文。
本案經檢察官甲○○到庭執行職務。
中　　華　　民　　國　　94　　年　　11　　月　　24　　日
　　　　　　　　刑事第二庭  審判長法　官  鄭文祺
　　　　　　　　　　　　　　　　　法　官  林中如
　　　　　　　　　　　　　　　　　法　官  陳賢德
以上正本證明與原本無異。
如不服本判決，應於收受送達後10日內向本院提出上訴書狀（應
附繕本）。
　　　　　　　　　　　　　　　　　書記官  陳靜娟
中　　華　　民　　國　　94　　年　　11　　月　　30　　日
附錄論罪科刑法條
刑法第三百二十條第一項
意圖為自己或第三人不法之所有，而竊取他人之動產者，為竊盜
罪，處五年以下有期徒刑、拘役或五百元以下罰金。
刑法第二百十六條
行使第二百十條條至第二百十五條之文書者，依偽造、變造文書
或登載不實事項或使登載不實事項之規定處斷。
刑法第二百十條
偽造、變造私文書，足以生損害於公眾或他人者，處五年以下有
期徒刑。
刑法第三百三十九條第一項
意圖為自己或第三人不法之所有，以詐術使人將本人或第三人之
物交付者，處五年以下有期徒刑、拘役或科或併科一千元以下罰
金。
附表
┌─┬────┬──────┬──────┬────┬───┬─────┐
│編│刷卡時間│　刷卡地點  │　特約商店  │詐得財物│簽帳單│刷卡金額  │
│號│（年月日│            │            │        │商店存│（新臺幣）│
│  │時）    │            │            │        │根聯上│          │
│  │        │            │            │        │偽造之│          │
│  │        │            │            │        │署押  │          │
├─┼────┼──────┼──────┼────┼───┼─────┤
│一│94/2/15 │臺南市○○路│碧珠服飾店  │共計詐得│「姬怡│ 8,228元  │
│  │15時47分│二段三八三號│            │牛仔褲三│萍」署│          │
│  │        │            │            │條、牛仔│押壹枚│          │
├─┼────┼──────┼──────┤外套一件├───┼─────┤
│二│94/2/15 │臺南市○○路│HANG TEN服飾│、牛仔裙│「姬怡│ 2,787元  │
│  │16時42分│一七二號    │店          │一件、上│萍」署│          │
│  │        │            │            │衣二件、│押壹枚│          │
├─┼────┼──────┼──────┤運動鞋一├───┼─────┤
│三│94/2/15 │臺南市臺中正│新寶島運動廣│雙。    │「姬怡│ 4,420元  │
│  │16時45分│路一七○號  │場西門店    │        │萍」署│          │
│  │        │            │            │        │押壹枚│          │
├─┼────┼──────┼──────┼────┼───┼─────┤
│四│94/2/15 │臺南縣永康市│億進寢具中華│因刷卡失│  無  │ 7,200元  │
│  │18時57分│中華路七三一│店          │敗未詐得│      │（刷卡失敗│
│  │        │號          │            │財物    │      │）        │
├─┴────┴──────┴──────┴────┴───┴─────┤
│合計刷卡成功而消費金額：新臺幣15,435元                                │
└───────────────────────────────────┘
